臺灣橋頭地方法院民事判決
111年度橋簡字第325號
原      告  陸禮正  
被      告  陳冠亘  
訴訟代理人  洪世崇律師
上列當事人間請求損害賠償事件，原告提起刑事附帶民事訴訟，
經本院刑事庭移送前來（111年度簡附民字第50號），本院於民
國111年7月27日言詞辯論終結，判決如下：
    主  文
被告應給付原告新臺幣伍萬元，及自民國一一一年三月十五日起
至清償日止，按週年利率百分之五計算之利息。
原告其餘之訴駁回。
訴訟費用由被告負擔四分之一，餘由原告負擔。
本判決第一項得假執行。但被告如以新臺幣伍萬元為原告預供擔
保，免為假執行。
原告其餘假執行之聲請駁回。
    事實及理由
一、原告主張：被告陳冠亘於民國110年9月18日中午12時53分許
    ，在高雄市○○區○○街0巷0號前，與原告因故發生口角爭執，
    詎被告竟基於傷害之犯意，以徒手、持鐵架揮打之方式毆打
    原告，致原告受有胸壁、腹壁、背部、臀部及肢體多處挫傷
    合併擦傷等傷害（下稱系爭事故）。爰依民法侵權行為法律
    關係提起本訴，請求被告賠償精神慰撫金新臺幣（下同）20
    0,000元等語。聲明：被告應給付原告200,000元，及自起訴
    狀繕本送達翌日起至清償日止，按週年利率5％計算之利息；
    願供擔保，請准宣告假執行。
二、被告則以：對系爭事故之發生不爭執，但原告傷勢非重，且
    被告年屆60歲，並罹有重度精神障礙，更係低收入戶，原告
    請求精神慰撫金數額過高，請求法院審酌等詞置辯。聲明：
    原告之訴駁回；如受不利判決，願供擔保請准宣告免為假執
    行。
三、本院之判斷：
㈠、按因故意或過失，不法侵害他人之權利者，負損害賠償責任
    ；不法侵害他人之身體、健康、名譽、自由、信用、隱私、
    貞操，或不法侵害其他人格法益而情節重大者，被害人雖非
    財產上之損害，亦得請求賠償相當之金額，民法第184條第1
    項前段、第195條第1項分別定有明文。次按慰藉金之賠償須
    以人格權遭遇侵害，使精神上受有痛苦為必要，其核給之標
    準固與財產上損害之計算不同，然非不可斟酌雙方身分資力
    與加害程度，及其他各種情形核定相當之數額；另非財產上
    損害之慰撫金數額，究竟若干為適當，應斟酌兩造身分、地
    位及經濟狀況，俾為審判之依據。
㈡、原告主張之系爭事故等客觀事實，已據本院調取被告因此犯
    傷害罪並經判處拘役50日之本院111年度簡字第299號刑事案
    卷（下稱系爭刑案）資料核閱屬實，且為被告所不爭執（見
    本院卷第50頁），自堪信屬實。準此，原告之身體權利既因
    被告故意傷害行為而受侵害，則原告因客觀身體狀況不佳進
    而衍生主觀心理因素之不快，並使精神層面受有痛苦，自無
    可疑，可堪信實。從而，原告依民法侵權行為法律關係，請
    求被告應賠償其身體權利受損之精神慰撫金，自屬有據。爰
    審以原告自述高中畢業，經營水果攤販，月收入約30,000至
    40,000元（見本院卷第50頁）；被告自陳專科畢業，目前沒
    有工作領低收入戶補助，領有重度身心障礙證明等情（見本
    院卷第35至37頁、第50頁）；並參酌雙方財產所得總額及名
    下財產資料（詳見本院卷末附稅務電子閘門財產所得調件明
    細表）；復考量原告之傷勢乃被告故意行為所造成，被告主
    觀上之惡性顯較過失傷害他人者為重，暨衡量被告對原告所
    為傷害行為之情節除徒手毆打外，尚包含持鐵架揮打之方式
    、原告因此所受之傷勢暨衍生精神上痛苦程度等一切具體情
    形，認原告請求之精神慰撫金數額應以50,000元為適當，逾
    此範圍之金額，則非可採。
四、綜上所述，原告請求被告賠償50,000元，及自起訴狀繕本送
    達翌日即111年3月15日起至清償日止（起算依據詳見附民卷
    第13頁之送達證書），按週年利率5％計算之利息，屬有理由
    ，應予准許；逾此範圍之金額，則非有據，自予駁回。
五、原告勝訴部分，係適用簡易訴訟程序為被告敗訴之判決，原
    告雖為假執行宣告之聲請，但依民事訴訟法第389條第1項第
    3款規定，仍由本院依職權宣告；至原告敗訴部分，其假執
    行聲請失所依附，爰予駁回。另被告陳明願供擔保，聲請宣
    告免為假執行，依法尚無不合，爰酌定相當之擔保金額宣告
    之。
六、本件事證已臻明確，其餘攻擊防禦方法及舉證，經核與判決
    結果不生影響，無逐一論列之必要。
七、本件係提起刑事附帶民事訴訟，經本院刑事庭裁定移送民事
    庭審理，依刑事訴訟法第504條第2項之規定，免納裁判費，
    且至本件言詞辯論終結時，亦未發生其他訴訟費用，本無確
    定訴訟費用額之必要，惟為免將來如有訴訟費用發生時，得
    確定由何當事人負擔，仍依民事訴訟法第79條規定，諭知訴
    訟費用之負擔義務者如主文。　　　
中　　華　　民　　國　　111 　年　　8 　　月　　12　　日
    　　　　　　　橋頭簡易庭　法　　　官  楊博欽
以上正本係照原本作成。
如不服本判決，應於送達後20日內，向本院提出上訴狀並表明上
訴理由，如於本判決宣示後送達前提起上訴者，應於判決送達後
20日內補提上訴理由書（須附繕本）。
中　　華　　民　　國　　111 　年　　8 　　月　　12　　日
    　　　　　　　　　　　　書　記　官  許雅瑩